【裁判字號】    98,訴,1400
【裁判日期】    980902
【裁判案由】    違反毒品危害防制條例
【裁判全文】
臺灣彰化地方法院刑事判決              98年度訴字第1400號
公  訴  人  臺灣彰化地方法院檢察署檢察官
被      告  甲○○
上列被告因違反毒品危害防制條例案件，經檢察官提起公訴（98
年度毒偵字第1326、1556號），本院依簡式審判程序判決如下：
    主    文
甲○○施用第一級毒品，累犯，處有期徒刑捌月。又施用第二級
毒品，累犯，處有期徒刑伍月。扣案之摻有海洛因香菸頭壹支沒
收銷毀之。應執行有期徒刑拾壹月，扣案之摻有海洛因香菸頭壹
支沒收銷毀之。
    犯罪事實及理由
一、犯罪事實：甲○○前因施用毒品案件，經觀察、勒戒後，認
    無繼續施用毒品傾向，業經臺灣高等法院臺中分院於民國87
    年10月30日以87年度上訴字第1384號判決免刑確定。復因施
    用毒品案件，經裁定送強制戒治並提起公訴，強制戒治部分
    ，於91年10月19日執行完畢釋放，所涉刑案部分，則經本院
    90年度易字第1610號、90年度訴字第1390號分別判處有期徒
    刑6月、8月確定，嗣經定應執行刑有期徒刑1年確定，甫於
    95年9月4日縮短刑期執行完畢。詎仍不知悔改，復基於施用
    第一級毒品海洛因之犯意，於98年6月6日下午4時許，在其
    位於彰化縣大村鄉○○村○鄰○○路92號住處，以將海洛因
    摻入香菸點燃吸食之方式，施用第一級毒品海洛因1次；另
    基於施用第二級毒品甲基安非他命之犯意，於98年6月7日為
    警採尿前4日內某時，在不詳處所，施用第二級毒品甲基安
    非他命1次。嗣於98年6月7日凌晨1時20分許，為警在彰化縣
    員林鎮○○里○○○街與林森路口盤查時，主動交出摻有海
    洛因之香菸頭1支，並承認施用第一級毒品海洛因之犯行，
    對其施用第一級毒品部分自首而接受裁判，嗣經採尿送驗，
    結果呈可待因、碼啡、安非他命、甲基安非他命陽性反應，
    而知悉上情。
二、本案證據除附件起訴書所載被告甲○○否認施用第二級毒品
    甲基安非他命之辯解不予採用，並補充被告於本院審理中之
    自白外，其餘引用之。
三、又被告雖辯稱其係施用含有第一、二級毒品之香菸云云，惟
    扣案之香菸頭1支經檢驗結果，係呈嗎啡、海洛因反應，並
    未呈安非他命反應，此有彰化縣警察局員林分局查獲涉嫌毒
    品危害防制條例毒品初步檢驗報告單在卷可稽（見98年度毒
    偵字第1326號偵查卷第12頁），是被告此部分所辯，要無可
    採，自不能認被告係同時施用第一、二級毒品，併此敘明。
四、依刑事訴訟法第273條之1第1項、第299條第1項前段、第310
    條之2、第454條第2項，毒品危害防制條例第10條第1項、第
    2項、第18條第1項前段，刑法第11條、第47條第1項、第62
    條、第51條第5款，判決如主文。
五、本判決係依刑事訴訟法第310條之2、第454條製作，依法僅
    需記載當事人欄、主文、犯罪事實、證據名稱、應適用之法
    條及得於10日內上訴之旨，並得以簡略方式為之；如認定之
    犯罪事實、證據及應適用之法條，與檢察官聲請簡易判決處
    刑書或起訴書之記載相同者，得引用之。
六、如不服本判決，得於判決書送達之翌日起10日內，以書狀敘
    述理由，向本院提起上訴。
本案經檢察官陳信郎到庭執行職務。
中    華    民    國    98    年    9     月    2    日
                  刑事第五庭    法  官  羅秀緞
以上正本證明與原本無異。
如不服本判決應於收受判決後10日內向本院提出上訴書狀，並應
敘述具體理由；其未敘述上訴理由者，應於上訴期間屆滿後20日
內向本院補提理由書（均須按他造當事人之人數附繕本）「切勿
逕送上級法院」。
中    華    民    國    98    年    9     月    2    日
                                書記官  林明俊
附錄本案論罪科刑法條全文：
毒品危害防制條例第10條
施用第一級毒品者，處 6 月以上 5 年以下有期徒刑。
施用第二級毒品者，處 3 年以下有期徒刑。


司法院資訊處製作；財團法人民間司法改革基金會備份。
